Config:
  hfst:
    Gen: ../../../src/generator-gt-norm.hfst
    Morph: ../../../src/analyser-gt-norm.hfst
  xerox:
    Gen: ../../../src/generator-gt-norm.xfst
    Morph: ../../../src/analyser-gt-norm.xfst
    App: lookup

Tests:



# todo:
# Proofread the gold standard (below)
# Then: run analyser, then correct.


  Ver%b - olõma: # Verb (79) olõma 'eng /est /fin' - full paradigm
     olõma+V+Inf/mA: olõma
     olõma+V+Inf: ollaq
     olõma+V+Ind+Prs+ScSg1: olõ
     olõma+V+Ind+Prs+ScSg2: [olõt, olõdõq]
     olõma+V+Ind+Prs+ScSg3: [om, um]
     olõma+V+Ind+Prs+ScPl1: olõmiq
     olõma+V+Ind+Prs+ScPl2: [olõtiq, olõt, olõdõq]
     olõma+V+Ind+Prs+ScPl3: [ommaq, ommavaq, ummaq, ummavaq]
     olõma+V+Ind+Prs+Sc+ConNeg: [olõ, olõ-õiq, olõq]
     olõma+V+Ind+Prs+OcSg3: oldas
     olõma+V+Ind+Prs+Oc+ConNeg: [olda, olda-aiq, oldaq]
     olõma+V+Ind+Prt+ScSg1: olli
     olõma+V+Ind+Prt+ScSg2: [olliq, ollit, ollidõq]
     olõma+V+Ind+Prt+ScSg3: [ollʼ, olle]
     olõma+V+Ind+Prt+ScPl1: [ollimiq, olli]
     olõma+V+Ind+Prt+ScPl2: [ollitiq, olliq, ollit, ollidõq]
     olõma+V+Ind+Prt+ScPl3: [olliq, ollivaq]
     olõma+V+Ind+Prt+Sc+ConNeg: [olõ, olõ-õs, olõq]

     olõma+V+ActPrsPrc+A+Sg+Nom: ollõv
     olõma+V+ActPrsPrc+A+Sg+Gen: olõva
     olõma+V+ActPrsPrc+A+Sg+Par: olõvat
     olõma+V+ActPrsPrc+A+Sg+Ill: olõvahe
     olõma+V+ActPrsPrc+A+Pl+Nom: olõvaq
     olõma+V+ActPrsPrc+A+Pl+Gen: olõvidõ
     olõma+V+ActPrsPrc+A+Pl+Par: olõvit
     olõma+V+ActPrsPrc+A+Pl+Ill: olõvihe
                    
     olõma+V+ActPrtPrc: olnuq

     olõma+V+ActPrtPrc+A+Sg+Nom: olnuq
     olõma+V+ActPrtPrc+A+Sg+Gen: olnu
     olõma+V+ActPrtPrc+A+Sg+Par: olnut
     olõma+V+ActPrtPrc+A+Sg+Ill: olnuhe
     olõma+V+ActPrtPrc+A+Pl+Nom: olnuq
     olõma+V+ActPrtPrc+A+Pl+Gen: [olnuidõ, olnuisi]
     olõma+V+ActPrtPrc+A+Pl+Par: [olnuid, olnuisi]
     olõma+V+ActPrtPrc+A+Pl+Ill: [olnuihe, olnuisihe]

